臺灣桃園地方法院民事裁定           100年度家聲字第567號
聲  請  人  林秀蘭
相  對  人  許憲國
關  係  人  林凱福
上列聲請人聲請選任特別代理人事件，本院裁定如下：
    主  文
選任關係人林凱福（男、民國○○年○○月○○日生、身分證統一編號
：Ｚ000000000號）就被繼承人許德丕遺產繼承及分割事件，為受
監護宣告人許憲國（男、民國○○年○○月○○日生，身分證統一編號
：Ｚ000000000號）之特別代理人。
聲請程序費用由聲請人負擔。
    理  由
一、本件聲請意旨略以：聲請人係相對人即受監護宣告之人許憲
    國之監護人，緣因相對人之養父許德丕於民國100 年03月23
    日去世，而聲請人、相對人均同為繼承人。茲因聲請人為辦
    理遺產繼承及分割事項，因與相對人之利益相反或依法不得
    代理，爰依民法第1098條第2 項之規定，聲請選任相對人即
    受監護宣告人之特別代理人等語。
二、按「監護人之行為與受監護人之利益相反或依法不得代理時
    ，法院得因監護人、受監護人、主管機關、社會福利機構或
    其他利害關係人之聲請或依職權，為受監護人選任特別代理
    人。」，民法第1098條第2 項定有明文，而此未成年人監護
    之規定，於成年人監護，亦有準用，此觀同法第1113條規定
    自明。
三、經查：聲請人主張渠為相對人即受監護宣告人許憲國之監護
    人，而聲請人為被繼承人許德丕之配偶，相對人為被繼承人
    許德丕之養子，渠等同為被繼承人許德丕之繼承人等事實，
    此有聲請人提出戶籍謄本、本院100 年度輔宣字第12號民事
    裁定暨確定證明書影本等件為憑，本院亦依職權調取該揭卷
    宗閱明無訛，堪信為真實。是聲請人與相對人同為被繼承人
    許德丕之繼承人，且聲請人又係相對人之監護人，自有利害
    衝突及雙方代理之禁止問題，則依上開規定，足認本件聲請
    確有其必要性。又關係人林凱福係相對人之舅，於聲請人所
    述辦理遺產繼承、分割事件中，並非繼承人或具其他之利害
    關係，又無不適或不宜擔任相對人之特別代理人情事，堪信
    如由關係人林凱福擔任相對人之特別代理人，對於相對人之
    權益，應可善盡保護之責任。從而，就相對人對於被繼承人
    許德丕之遺產繼承分割事件，准依聲請人之聲請，選任關係
    人林凱福為相對人許憲國之特別代理人，俾利辦理被繼承人
    所遺遺產之繼承、分割事宜。
四、爰依非訟事件法第21條第1 項前段，裁定如主文。
中    華    民    國    100    年    10    月    26   日
                  家事法庭 法  官  王兆飛
以上正本係照原本作成。
如不服本裁定，應於送達後10日內向本院提出抗告狀，並應繳納
抗告費用新台幣1,000元。
中    華    民    國    100    年    10    月    26   日
                           書記官  陳月桂